【裁判字號】    90,易,2584
【裁判日期】    901009
【裁判案由】    過失傷害
【裁判全文】
臺灣板橋地方法院刑事判決                          九十年度易字第二五八四號
    公  訴  人  臺灣板橋地方法院檢察署檢察官
    被      告  甲○○
右列被告因過失傷害案件，經檢察官提起公訴 (九十年度偵字第一００六六號），本
院判決如左：
    主  文
甲○○從事業務之人，因業務上之過失傷害人，處拘役伍拾玖日，如易科罰金以參佰
元折算壹日。
    事  實
一、甲○○係從事保姆業務之人，自民國九十年三月二日起，在台北縣中和市○○街
    一三○號五樓住處，以月薪台幣一萬五千元之代價，受僱於乙○○，從事每日二
    十四小時，照顧乙○○之新生兒張伊晴（於八十九年二月二十四日出生，年僅一
    歲餘），原應注意新生兒皮膚脆弱，於沐浴或懷抱等動作均應避免燙碰傷，而其
    並無不能注意之情事，其竟疏於注意安全，於九十年四月十七日下午六時許至同
    年四月十八日上午十一時許內某一時間，在上址住處，因不明原因，造成張伊晴
    受有背臀部二至三度熱傷佔體表面積百分之五、及前額挫傷瘀青之傷害。
二、案經乙○○訴請臺灣板橋地方法院檢察署檢察官偵查起訴。
    理  由
一、訊據被告甲○○矢口否認有何過失傷害犯行，辯稱：乙○○於四月十七日下午把
    張伊晴送回伊住處，當晚伊未幫張伊晴洗澡，直接使張伊晴睡覺，翌日上午十時
    許，張伊晴哭鬧，伊為張伊晴換尿布時，才發現張伊晴背臀部受傷，伊遂通知乙
    ○○，至於張伊晴的前額挫瘀傷係在伊住處行走時碰撞所致云云。經查：告訴人
    乙○○於偵查及本院審理時指訴：伊於四月十七日下午六時許將張伊晴送去被告
    住處時，並未有任何傷害，被告於四月十八日上午通知關於張伊晴受傷時，伊趕
    緊請假於下午一時許至被告住處，才發現張伊晴一直在哭，被告打開張伊晴衣服
    給伊看，伊看到張伊晴背部紅腫起水泡等語。又查，被害人張伊晴受有背臀部二
    至三度熱傷，佔體表面積百分之五，前額挫傷瘀青之傷害，此有長康紀念醫院出
    具之診斷證明書一紙（在偵查卷第七頁）可稽。又張伊晴於九十年四月十八日先
    至天主教耕莘醫院急診診治，清洗包紮傷口，臉部、背部紅腫瘀血及小泡，原因
    不明，疑似挫傷及燙傷，此有天主教耕莘醫院函文一件及照片二張（在偵查卷第
    三二頁）可稽。又本院函請天主教耕莘醫院就張伊晴於急診時所受傷害說明可能
    致傷原因及致傷時間，經醫院函覆表示：「病人於九十年四月十八日下午三時五
    分由母親帶來本院掛急診，口述『褓姆早上發現後背起水泡，疑似燙傷』，由此
    推算，致傷至就診至少七小時，在急診室接受清洗包紮傷口，病人沒有繼續來本
    院複診」，此有醫院函覆文一件在本院審理卷可稽。依上開調查，張伊晴受傷程
    度非輕，非幼兒所能忍受，苟張伊晴係於告訴人乙○○帶回家中受傷，於四月十
    七日下午送回被告住處時，張伊晴應有不安或哭鬧情形，被告自可輕易發現，惟
    被告竟稱於翌日上午十時許始發現張伊晴受傷，顯與常情有違，且依醫院函覆說
    明，張伊晴受傷時間係於被告看護時發生，是以，被告所辯，不足採信。本件事
    證明確，被告犯行堪以認定。
二、核被告甲○○所為，係犯刑法第二百八十四條第二項前段之業務過失傷害罪。爰
    審酌被告之過失程度，及其品行、生活狀況、智識程度、犯罪所生之損害，及犯
    罪後未與告訴人達成和解之態度等一切情狀，量處如主文所示之刑，並諭知易科
    罰金之折算標準。
據上論斷，應依刑事訴訟法第二百九十九條第一項前段、刑法第二百八十四條第二項
前段、第四十一條第一項、罰金罰鍰提高標準條例第一條前段、第二條，判決如主文
。
本案經檢察官陳伯厚到庭執行職務。
中      華      民      國    九十      年      十      月      九      日
                                      臺灣板橋地方法院刑事第二庭
                                          法  官  黃  惠  瑛
右正本證明與原本無異。
如不服本判決，應於判決送達後十日內，向本院提出上訴狀。
                                          書記官  陳  旻  源
中      華      民      國    九十      年      十      月     十一     日
附錄本案論罪科刑法條全文：
刑法第二百八十四條
因過失傷害人者，處六月以下有期徒刑、拘役或五百元以下罰金。致重傷者，處一年
以下有期徒刑、拘役或五百元下罰金。
從事業務之人，因業務上之過失傷害人者，處一年以下有期徒刑、拘役或一千元以下
罰金。致重傷者，處三年以下有期徒刑、拘役或二千元以下罰金。


司法院資訊處製作；財團法人民間司法改革基金會備份。
